臺灣屏東地方法院民事裁定
110年度亡字第15號
聲  請  人  臺灣屏東地方檢察署檢察官



相  對  人  林楙根  

上列聲請人聲請對失蹤人林楙根死亡宣告事件，本院裁定如下：
    主  文
宣告林楙根（男，民國○○年○月○日生，身分證統一編號：Ｚ○○○○○
○○○○號，最後住所地為屏東縣○○鎮○○路○○○巷○號）於中華民國九
十七年八月二十日下午十二時死亡。
聲請程序費用由林楙根之遺產負擔。
    理  由
一、聲請意旨略以：失蹤人林楙根（男，民國00年0月0日生，身
    分證統一編號：Z000000000號）現年92歲，於90年8月20日
    失蹤後，經其子林文貴向高雄市政府警察局苓雅分局福德二
    路派出所申報並註記為失蹤人口，迄今已近20年，爰依民法
    第8條、家事事件法第154條、第156條規定聲請對失蹤人林
    楙根為死亡宣告之公示催告等語。
二、聲請人主張之前開各情，業據其提出屏東縣潮州戶政事務所
    110 年5 月10日屏潮戶字第11030145000號函、戶籍資料、
    入出境資料、戶籍登記簿、衛生福利部中央健康保險署110 
    年5 月4 日健保高字第1106159291號函、失蹤人口系統資料
    報表、屏東○○○○○○○○○親屬、里長或鄰居訪查紀錄表等件為
    證。依前揭相關資料所示，均查無失蹤人林楙根之入出境、
    健保投保及就醫等資料，亦查無其失蹤後之任何存在或行蹤
    紀錄，堪認聲請人主張失蹤人林楙根已失蹤近20年之情節為
    真。
三、按失蹤人失蹤滿七年後，法院得因利害關係人或檢察官之聲
    請，為死亡之宣告。失蹤人為八十歲以上者，得於失蹤滿三
    年後，為死亡之宣告。失蹤人為遭遇特別災難者，得於特別
    災難終了滿一年後，為死亡之宣告。民法第8 條定有明文。
    查本件失蹤人林楙根係18年6月1日出生，於90年8月20日經
    其子林文貴向高雄市政府警察局苓雅分局福德二路派出所申
    報並註記為失蹤人口後，迄今生死不明已近20年，且經本院
    公示催告在案，其申報期屆滿，未據失蹤人陳報其生存，或
    知其生死者陳報其所知，依上開規定，得於失蹤人失蹤滿7
    年後為死亡之宣告。則失蹤人林楙根既於90年8月20日經申
    報失蹤，計至97年8月20日止已滿7年，應推定其於是日下午
    12時為死亡之時，故聲請人聲請對失蹤人林楙根為死亡宣告
    ，為有理由，應予准許。
四、依家事事件法第154 條第3 項，裁定如主文。
中　　華　　民　　國　　111 　年　　2 　　月　　17　　日
                   家事法庭     法  官　廖文忠
以上正本係照原本作成。
如不服本裁定，應於送達後10日內向本院提出抗告狀，並繳納抗
告費新臺幣1,000 元。
中　　華　　民　　國　　111 　年　　2 　　月　　17　　日
                                書記官　許珍滋